臺灣高等法院臺中分院民事裁定　96年度再易字第52號
再審原告　　乙○○
再審被告　　甲○○
　　　　　　　　　　　　號
上列當事人間拆屋還地事件，再審原告對於民國96年2月14日本
院95年度上易字第260號，及96年5月28日本院96年度再易字第20
號確定判決，提起再審之訴，本院裁定如下：
    主  文
再審之訴駁回。
再審訴訟費用，由再審原告負擔。
    理  由
壹、本院95年度上易字第260號確定判決部分（下簡稱260號確定
    判決）：
    按再審之訴，應於三十日之不變期間內提起；又其期間自判
    決確定時起算，判決於送達前確定者，自送達時起算。又判
    決於上訴期間屆滿時確定。不得上訴之判決，於宣示時確定
    ；不宣示者，於公告時確定，民事訴訟法第五百條第一項、
    第二項，第三百九十八條第一項前段、第二項分別定有明文
    。查本院260號確定判決，為不得上訴第三審判決，並於民
    國96年2月14日宣示時確定，又該判決書於96年3月5日送達
    予再審原告，業經本院調閱該卷宗，及所附送達回證，核閱
    無誤，乃再審原告遲至民國96年7月2日，始行提起本件再審
    之訴，有再審書狀上日期戳可按，顯已逾三十日之不變期間
    ，揆諸首開說明，再審原告此部分再審之訴，顯不合法。
貳、本院96年度再易字第20號確定判決部分（下簡稱20號確定判
    決）：
一、按對於確定判決提起再審之訴，應以有民事訴訟法第四百九
    十六條第一項所列各款情形之一者為限。此等事由，即為同
    法第五百零一條第一項第四款之再審理由，必須於訴狀中表
    明之，其必備之程式，始無欠缺，否則其訴即屬不合法；法
    院毋庸裁定命其補正，逕行駁回之。茲所謂表明再審理由，
    必須敘明確定判決有何合於法定再審事由之具體情事而言。
    倘僅泛言有何條款之再審事由，而無具體情形者，仍難謂已
    合法表明再審理由。（最高法院六十一年度台再字第一三七
    號，同院七十年度台再字第三五號判例參照）。
二、查本件再審原告就本院96年度再易字第20號確定判決，提起
    再審之訴，僅泛言有民事訴訟法第496條第1項第1、2、12、
    13款再審事由等語，並未表明任何具體法定再審理由。揆諸
    上揭說明，顯難認其再審之訴為合法。抑有進者，再審之訴
    ，法院認無再審理由，判決駁回後，不得以同一事由，對於
    原確定判決或駁回再審之訴之確定判決，更行提起再審之訴
    ，民事訴訟法第498條-1亦定有明文。查再審原告主張有民
    事訴訟法第496條第1項第1、2、12、13款再審事由，先後對
    本院260號、20號等確定判決，提起再審之訴，均經本院判
    決駁回在案，亦經本院調閱前開卷宗，及所附判決書，審閱
    無誤，則再審原告又再主張同一再審事由，揆諸上開法條，
    其再審之訴，顯不合法。
參、綜上，本件再審原告主張本院95年度上易字第260號、96年
    度再易字第20號等確定判決，有民事訴訟法第496條第1項第
    1、2、12、13款再審事由，於法有違，應予駁回。
肆、本件事證已臻明確，再審原告其餘攻擊或防禦方法及所提證
    據，均與本院心證之形成，不生影響，爰不一一再加以論述
    ，併此明。
伍、據上論結，本件再審之訴為不合法，依民事訴訟法第四百九
    十八條之一、第五百零二條第一項、第九十五條、第七十八
    條，裁定如主文。
中　　華　　民　　國　　96　　年　　8 　　月　　28　　日
          民事第一庭    審判長法　官  吳 火 川
                              法　官  邱 森 樟
                              法　官  陳 繼 先
以上正本係照原本作成。
不得抗告。
                              書記官  陳 三 軫
中　　華　　民　　國　　96　　年　　8 　　月　　29　　日
                                                      Ｍ
